【裁判字號】    99,簡上,1239
【裁判日期】    991231
【裁判案由】    家暴傷害
【裁判全文】
臺灣板橋地方法院刑事判決            99年度簡上字第1239號
公  訴  人  臺灣板橋地方法院檢察署檢察官
上  訴  人
即  被  告  劉名諒原名劉明德.
上列上訴人即被告因家暴傷害案件，不服本院99年度簡字第7283
號，中華民國99年10月20日第一審簡易判決（聲請簡易處刑案號
：臺灣板橋地方法院檢察署99年度偵字第19546 、19551 號），
提起上訴，本院管轄之第二審合議庭判決如下：
    主  文
上訴駁回。
劉名諒緩刑貳年。緩刑期內付保護管束。
   事  實 及 理  由
一、本案經本院審理結果，認第一審以上訴人即被告劉名諒所為
    係犯刑法第277 條第1 項之普通傷害罪，判處拘役三十日，
    如易科罰金，以新臺幣一千元折算一日，其認事用法均無違
    誤，量刑亦屬妥適，應予維持，並引用如附件所示第一審刑
    事簡易決書記載之事實、證據及理由。
二、被告上訴意旨對於被訴事實為有罪之陳述，僅以：伊事後已
    與告訴人劉玉雙（後改從母姓更名為林玉雙）達成和解，僅
    因不諳法律程序，故告訴人漏未向法院提出撤回告訴狀，希
    望能夠從輕量刑等語。雖被告仍稱其是管教女兒即告訴人，
    且告訴人亦有動手打他云云。惟查：告訴人為民國75年生，
    案發時已為二十三歲餘之成年人，被告管教成年子女，應以
    說理之方式，不能再以暴力之方式管教，且被告動手打耳光
    ，亦已逾一般合理之體罰方式，其所為並非合法之管教行為
    甚明。又被告自承係其先動手打告訴人兩個耳光，即係先對
    告訴人為不法之侵害，縱使告訴人回擊，亦屬正當防衛，無
    礙於被告傷害犯行之認定，是被告此部分所辯，容有誤會，
    均非可採。
三、核被告所為，係犯刑法第277 條第1 項之傷害罪，屬家庭暴
    力防治法第2 條第2 款所定之家庭暴力罪。原審以被告犯罪
    事實明確，依刑事訴訟法第449 條第1 項前段、第3項 、第
    454 條第2 項，刑法第277 條第1 項、第41條第1 項前段，
    刑法施行法第1 條之1 第1 項、第2 項前段規定，並審酌被
    告被告與告訴人係父女關係，被告遇事不思循理性途徑解決
    ，反以暴力相向，徒使告訴人承受身心傷害而無濟於事，兼
    衡其智識程度，告訴人所受之傷勢程度，及被告犯罪後坦承
    犯行之態度等一切情狀，判處被告拘役三十日，並諭知易科
    罰金之折算標準，其認事用法並無違誤，量刑亦屬妥適。上
    訴人即被告上訴意旨雖另認原審量刑過重，請求從輕量刑，
    然查：刑罰之量定，固屬法院自由裁量之職權行使，但仍應
    審酌刑法第57條所列各款事由及一切情狀，為酌量輕重之標
    準，並非漫無限制，在同一犯罪事實與情節，如別無其他加
    重或減輕之原因，下級審法院量定之刑，亦無過重或失輕之
    不當情形，則上級審法院對下級審法院之職權行使，原則上
    應予尊重。本件原審判決業已考量上開各項情狀，量刑並無
    失當之處，被告上訴意旨認原審量刑過重部分，尚無理由，
    應予駁回。惟被告前雖曾受有期徒刑以上刑之執行完畢，惟
    五年以內未曾因故意犯罪受有期徒刑以上刑之宣告，有臺灣
    高等法院被告前案紀錄表一份在卷為憑，其因一時失慮，觸
    犯刑章，事後已坦承犯行，深具悔意，目前並已與告訴人達
    成和解，告訴人亦表示不再追究、撤回告訴之意思，有撤回
    告訴狀及本院電話查詢紀錄表各一份在卷可按，本院認被告
    經此偵審教訓，當知警惕，信無再犯之虞，應以暫不執行其
    刑為適當，爰併依刑法第74條第1 項第2 款之規定，予以宣
    告緩刑二年，及依家庭暴力防治法第38條第1 項規定，諭知
    緩刑期內付保護管束，以勵自新。
據上論斷，應依刑事訴訟法第455 條之1 第1 項、第3 項、第
368 條、第373 條、第364 條，刑法第74條第1 項第2 款，家庭
暴力防治法第38條第1 項，判決如主文。
本案經檢察官陳旭華到庭執行職務。
中    華    民    國    99    年    12    月    31    日
                    刑事第九庭  審判長法  官 李幼妃
                                      法  官 朱嘉川
                                      法  官 張紹省
以上正本證明與原本無異。
本件不得上訴。
                                      書記官 周雅玲
中    華    民    國    99    年    12    月    31    日

司法院資訊處製作；財團法人民間司法改革基金會備份。
